【裁判字號】    98,簡,1173
【裁判日期】    981106
【裁判案由】    詐欺
【裁判全文】
臺灣臺中地方法院刑事判決              98年度簡字第1173號
公  訴  人  臺灣臺中地方法院檢察署檢察官
被      告  甲○○
上列被告因詐欺案件，經檢察官提起公訴（98年度偵字第 21387
號、第22143號）及移送併案審理（98年度偵字第17486號），因
被告自白犯罪（本院98年度易字第3357號），經本院合議庭裁定
由受命
法官獨任逕以簡易判決處刑如下：
    主      文
甲○○幫助意圖為自己不法之所有，以詐術使人將本人之物交付
，處拘役伍拾伍日，如易科罰金，以新臺幣壹仟元折算壹日。
    事實及理由
一、犯罪事實：甲○○明知金融機構之活期儲蓄存款帳戶應僅供
    個人使用，且任何人原得以無需負擔費用之方式，向金融機
    構申辦活期儲蓄存款帳戶，其申辦帳戶之數目在不同之金融
    機構間亦無限制，是於一般情形下，並無使用他人已開立帳
    戶之必要。而如有使用他人帳戶之需求者，除原即具有相當
    之信賴關係，或有其他正當理由外，此種使用他人帳戶之情
    形既顯有異於常情之處，不無經人利用作為詐欺取財等財產
    犯罪之被害人匯款帳戶之可能。詎其竟仍基於即若因此而生
    幫助他人為詐欺取財之犯罪結果，亦不違背其本意之不確定
    故意，於民國98年6月9日某時，在臺中市○○○路及文心路
    之某加油站旁，交付其所有之臺中三信商業銀行帳號000000
    0000號帳戶提款卡（附密碼）予姓名年籍不詳之成年女子。
    嗣該成年女子所屬詐騙集團取得前開帳戶後，復意圖為自己
    不法之所有，於同月13日前某日，在網路上刊登商品出售之
    訊息，致徐聿茜等11人（詳見附表），陷於錯誤，匯款如附
    表所示之金額至甲○○之帳戶內。
二、證據名稱：
  (一)被告甲○○於本院訊問時之自白。
  (二)證人即被害人方瀚秀、王陳靜芬、林盈宏、徐聿茜、徐聿茜
    、張榕真、莊傑閎、彭俊傑、游婷婷、鄭晁冬、簡寶復、蔡
    慕凡之證述。
  (三)MSN 對談紀錄、奇摩拍賣通知信資料、三信商業銀行股份有
    限公司98.07.01三信銀業字第9802552 號函附：客戶甲○○
    （帳號0000000000）之開戶資料、資金往來交易明細、三信
    商業銀行股份有限公司98.07.14三信銀業字第9802746 號函
    附：客戶甲○○（帳號0000000000）之開戶資料、資金往來
    交易明細、中國信託自動櫃員機交易明細表4 份、台北富邦
    銀行自動櫃員機交易明細表、台新銀行自動櫃員機交易明細
    表、合作金庫銀行活期儲蓄存款戶徐聿茜（帳號0000000000
    000）之存摺封面、內頁影本、國泰世華銀行myATM轉帳訊息
    通知、郵政自動櫃員機交易明細表、簡寶復所有之存摺內頁
    轉帳交易明細、奇摩拍賣網站資料2份、奇摩電子信箱資料2
    份、聊天紀錄資料2 份、露天拍賣網站資料2份、匯款執據1
    份。
三、查被告提供銀行帳戶供他人作為詐欺犯罪使用，雖並未參與
    上開犯罪之構成要件行為，然其顯係以幫助他人犯罪之意思
    ，實行上開犯罪構成要件以外之行為，核其所為，係犯刑法
    第30條第1 項前段、刑法第339條第1項之幫助詐欺取財罪。
    被告提供一帳戶供詐欺集團行騙11人，為想像競合犯，應從
    一重處斷。又被告僅係幫助他人實行詐欺取財，為幫助犯，
    應依刑法第30條第2 項之規定，按正犯之刑予以減輕。爰審
    酌被告率然提供帳戶予他人犯罪使用，造成遭受詐騙之人追
    查贓款及實際犯罪行為人發生阻礙，對於社會治安仍具有相
    當之危害性，及其犯罪動機、目的、手段、幫助詐騙金額非
    鉅、智識程度及犯後坦承犯行等一切情狀，量處如主文所示
    之刑，併諭知易科罰金之折算標準，以示懲儆。
四、移送併案審理部分，與起訴之犯罪事實，具有想像競合犯之
    裁判上一罪之關係，為起訴效力所及，本院自當併予審理，
    附此敘明。
五、依刑事訴訟法第449 條第2項、第454條第2項，刑法第339條
    第1 項、第30條第2項、第55條、第41條第1項前段，刑法施
    行法第1條之1第1項、第2項前段，逕以簡易判決處刑如主文
    所示。
六、如不服本簡易判決，得於簡易判決送達之日起10日內，以書
    狀敘述理由，向本院提出上訴（須附繕本）。
中    華    民    國    98    年    11    月    6     日
                  臺中簡易庭  法  官  高英賓
上正本證明與原本無異。
                              書記官  司立文
中    華    民    國    98    年    11    月    6     日
附表：
┌──┬─────┬─────────────────────┐
│編號│告  訴  人│ 詐           騙           方           式│
├──┼─────┼─────────────────────┤
│ 1  │王陳靜芬  │告訴人於98年6月13日晚間9時59分許，誤信網路│
│    │          │拍賣訊息真實，而陷於錯誤，匯款新臺幣（下同│
│    │          │）8000元至被告之帳戶內。                  │
├──┼─────┼─────────────────────┤
│ 2  │徐聿茜    │告訴人於98年6 月13日晚間10時47分許，誤信網│
│    │          │路拍賣筆記型電腦之訊息為真實，而陷於錯誤，│
│    │          │於同日晚間11時2 分許，匯款6000元至被告之帳│
│    │          │戶內。                                    │
├──┼─────┼─────────────────────┤
│ 3  │簡寶復    │告訴人於98年6月14日凌晨0時30分許，誤信網路│
│    │          │拍賣行動電話之訊息為真實，而陷於錯誤，於同│
│    │          │日晚間1時30分許，匯款1 萬300元至被告之帳戶│
│    │          │內。                                      │
├──┼─────┼─────────────────────┤
│ 4  │鄭晁冬    │告訴人於98年6月13日晚間9時21分許，誤信網路│
│    │          │拍賣PS3 之訊息為真實，而陷於錯誤，匯款8500│
│    │          │元至被告之帳戶內。                        │
├──┼─────┼─────────────────────┤
│ 5  │游婷婷    │告訴人於98年6月13日下午3時3 分許，誤信網路│
│    │          │拍賣行動電話訊息為真實，而陷於錯誤下標購買│
│    │          │，並於同日晚間10時16分許，匯款5000元至被告│
│    │          │之帳戶內。                                │
├──┼─────┼─────────────────────┤
│ 6  │彭俊傑    │告訴人於98年6月13日上午9時許，誤信網路拍賣│
│    │          │腳踏車之訊息為真實，而陷於錯誤下標購買，並│
│    │          │於同日晚間10時17分許，匯款1萬4000 元至被告│
│    │          │之帳戶內。                                │
├──┼─────┼─────────────────────┤
│ 7  │方瀚秀    │告訴人於98年6月14日凌晨0時許，誤信網路拍賣│
│    │          │行動電話之訊息為真實，而陷於錯誤下標購買，│
│    │          │並於同日凌晨0 時56分許，匯款8400元至被告之│
│    │          │帳戶內。                                  │
├──┼─────┼─────────────────────┤
│ 8  │林盈宏    │告訴人於98年6 月13日晚間11時21分許，誤信網│
│    │          │路拍賣相機之訊息為真實，而陷於錯誤下標購買│
│    │          │，並於同日晚間某時，匯款5000元至被告之帳戶│
│    │          │內。                                      │
├──┼─────┼─────────────────────┤
│ 9  │莊傑閔    │告訴人於98年6 月13日晚間某時許，誤信網路拍│
│    │          │賣相機之訊息為真實，而陷於錯誤下標購買，並│
│    │          │於同日晚間9時21分許，匯款1萬5000元至被告之│
│    │          │帳戶內。                                  │
├──┼─────┼─────────────────────┤
│10  │張榕真    │告訴人於98年6 月11日晚間10時許，誤信網路拍│
│    │          │賣筆記型電腦之訊息為真實，而陷於錯誤下標購│
│    │          │買，並於同月13日晚間8 時31分許，匯款6000元│
│    │          │至被告之帳戶內。                          │
├──┼─────┼─────────────────────┤
│11  │蔡慕凡    │告訴人於98年6 月13日前某日，誤信網路拍賣相│
│    │          │機之訊息為真實，而陷於錯誤下標購買，並於同│
│    │          │月13日晚間8時8分許，匯款8100元至被告之帳戶│
│    │          │內。                                      │
└──┴─────┴─────────────────────┘
附錄論罪科刑法條：
中華民國刑法第339條
意圖為自己或第三人不法之所有，以詐術使人將本人或第三人之
物交付者，處5年以下有期徒刑、拘役或科或併科1千元以下罰金
。
以前項方法得財產上不法之利益或使第三人得之者，亦同。
前二項之未遂犯罰之。


司法院資訊處製作；財團法人民間司法改革基金會備份。
